【裁判字號】    90,毒抗,194
【裁判日期】    900730
【裁判案由】    聲請觀察勒戒
【裁判全文】
臺灣高等法院高雄分院刑事裁定                      九十年度毒抗字第一九四號
      抗  告  人
      即  被  告  甲○○
右列抗告人因違反毒品危害防制條例，經檢察官聲請送觀察、勒戒案件，不服臺灣高
雄地方法院中華民國九十年四月十七日裁定（九十年度毒聲字第二三七九號），提起
抗告，本院裁定如左：
      主      文
抗告駁回。
      理      由
一、本件抗告意旨略以：抗告人確實並無施用毒品，為何採尿檢驗結果有安非他命反
    應，實令人不解，且在抗告人身上所查獲之安非他命，係與抗告人同時被查獲之
    陳家正所有，由陳家正放在抗告人之口袋內，有證人可證；又抗告人於九十年十
    二月十九日半夜因車禍傷及腦部，導致聽覺神經亦受到傷害而失聰，迄今未見痊
    癒，時常進出醫院，並在今年四月中旬開始吐血及咳血，病情加重，因而再度住
    院，為此提起抗告，請求撤銷原裁定，另為適法之裁定。
二、經查：抗告人即被告甲○○於民國八十九年十一月廿五日下午六時卅分許，在高
    雄市○○區○○路與文橫路口為警查獲，並在同日七時卅分採其尿液，送高雄市
    立凱旋醫院檢驗結果，呈甲基安非他命性陽性反應，有該院被告煙毒尿液檢驗成
    績書一紙附卷可稽，而該院係先以疫學分析法篩檢，再以TOXI-LAB氣相層析／質
    譜儀法確認，因此已排除偽陽性之可能。何況行政院衛生署於七十九年十月九日
    以七九、十、九衛署藥字第九○四一四二號公告將「安非他命」列入麻醉藥品管
    理條例第二條第四款所定「化學合成麻醉藥品」管理，並禁止非法持有及施打、
    吸用，因此市售之感冒成藥不可能含有安非他命之成分，足見抗告人確實曾於八
    十九年十一月廿五日下午七時卅分許起回溯四十八小時內之某時，在不詳地點施
    用第二級毒品安非他命一次無訛，抗告人矢口否認有施用第二級毒品安非他命，
    顯係卸責之詞，參以抗告人曾有煙毒前科，有其前科紀錄表在本院卷考。又抗告
    人為警查獲時，並在其口袋中扣得第二級毒品安非他命一包（毛重○‧三公克）
    可資佐證，抗告人雖否認其為所有，然不論是否為其所有，均無礙其有施用第二
    級毒品之犯行，因此其聲請傳訊證人證明扣案之安非他命一包非其所有，尚無傳
    訊之必要。原審依毒品危害防制條例第二十條第一項及觀察勒戒處分執行條例第
    三條第一項規定，裁定將被告送勒戒處所觀察、勒戒，經核並無不合；抗告人抗
    告意旨，空口否認施用第二級毒品及以身體健康欠佳不宜送觀察、勒戒為由，指
    摘原裁定不當，殊不足採，為無理由，應予駁回。
三、據上論斷，應依刑事訴訟法第四百十二條，裁定如主文。
中    華    民    國    九十      年      七      月     三十     日
                              臺灣高等法院高雄分院刑事第七庭
                                  審判長法官  王光照
                                        法官  黃仁松
                                        法官  黃壽燕
右正本證明與原本無異。
不得再抗告。
                                      書記官  蘇恒仁
中    華    民    國      九十      年       八       月     一   日
                                                               Ｊ


司法院資訊處製作；財團法人民間司法改革基金會備份。
